臺灣桃園地方法院民事判決　九十二年度訴字第一四○四號
　　原　　　告　丙○○
　　被　　　告　甲○○
　　　　　　　　統一速達股份有限公司
　　法定代理人　乙○○
　　訴訟代理人　丁○○
右當事人間請求損害賠償事件，經本院桃園簡易庭移送至民事庭，於民國九十三年一
月五日辯論終結，本院判決如左：
    主    文
被告應連帶給付原告新台幣貳拾伍萬貳仟陸佰玖拾陸元，及自民國九十二年四月十七
日起至清償日止，按年息百分之五計算之利息。
原告其餘之訴駁回。
訴訟費用由被告連帶負擔百分之四十四，餘由原告負擔。
本判決原告勝訴部分得假執行，但被告統一速達股份有限公司如以新台幣貳拾伍萬貳
仟陸佰玖拾陸元為原告預供擔保，得免為假執行。
原告其餘假執行之聲請駁回。
    事    實
甲、原告方面：
壹、聲明：
一、被告應連帶給付原告新台幣（下同）五十七萬零二十二元，及自刑事附帶民事起
    訴狀繕本送達之翌日起至清償日止，按年息百分之五計算之利息。
貳、陳述：
一、被告甲○○為被告統一速達股份有限公司（下稱統一速達公司）之司機，於民國
    九十一年十月二十八日下午七時許，駕駛被告統一速達公司車號三Ｋ─九六五號
    營業大貨車，沿國道中山高速公路由北往南行駛，行經南下路段四十七點七公里
    處，竟疏未注意車前狀況而追撞前方由原告所駕駛並搭載原告配偶曾詩嵐之車號
    八Ｇ─三六五三號自用小客車，致原告之前揭車輛尾部受損，並造成原告受有頸
    部扭傷、背部挫傷、頸椎異常彎曲等傷害，業經本院桃園簡易庭以九十二年度桃
    交簡字第八一號刑事簡易判決判處被告甲○○業務過失傷害罪有罪確定在案。為
    此原告爰依侵權行為法律關係，請求被告連帶賠償下列損害：
（一）醫療費用部分：共支出四千二百八十二元。
（二）交通費用：原告之前揭車輛遭被告甲○○撞毀送修期間，原告搭乘計程車前往
      敏盛綜合醫院（下稱敏盛醫院）治療及至特易購購物中心採買，共支出七百四
      十元。
（三）原告自九十一年十月二十九日起受有一個月之薪資損害，共六萬五千元。
（五）原告受被告不法侵害後，出現頭部暈眩、頸背酸痛、手指麻痺腫脹等不適，影
      響原告正常工作與家庭生活，且被告毫無和解誠意，益增原告精神上之痛苦，
      為此請求被告連帶賠償五十萬元之精神慰撫金以資慰藉。
二、對於被告抗辯之陳述：
（一）原告確因被告甲○○之侵害行為而出現頭部暈眩、手指酸麻等症狀，並經放射
      線檢查頸椎有異常彎曲現象，門診醫師並建議原告應配戴頸圈固定扭傷部位四
      至六週，以免頸椎移位導致傷勢惡化。另由敏盛醫院復本院函文中強調原告之
      傷勢需二至六個月之復健時間，足證原告傷勢之嚴重性。原告雖僅向所任職之
      新必優資訊股份有限公司（下稱新必優公司）請四天病假，其餘則均以有薪之
      年休假來做休養及復健，是原告只請求被告連帶賠償一個月之薪資，當屬合理
      。
（二）被告統一速達公司之人員林建德到達系爭交通事故現場後，根本不關心原告及
      原告配偶之傷勢，訴外人林建德更以貨車無法載送傷患為由，拒絕載送原告及
      原告配偶就醫，致原告負傷駕駛已受損之車輛載送原告之配偶就醫。被告統一
      速達公司於事後以種種藉口拖延不與原告和解，一再拒絕原告和解之條件，卻
      又不提出具體可行之替代方案，絲毫無和解之誠意。
（三）原告與配偶曾詩嵐係各別之權利主體，訴外人曾詩嵐雖以同一侵權行為向被告
      請求損害賠償，惟訴外人曾詩嵐所受之精神上痛苦與原告因不忍訴外人曾詩嵐
      所受痛苦而致自身痛苦乃屬二事。又原告未來仍可能發生醫療復健、交通接駁
      及薪資上之損失，此損害擴大之部分因尚無法具體確定，故列於精神慰撫金中
      一併請求。
（四）原告現任新必優公司技術顧問一職，原告前依照台灣固網股份有限公司於九十
      一年十月一日頒布之台灣固網Single Sign On整合專案建議書，徵求文件需求
      製作電子畫企業安全控管系統建置規劃書，提案金額逾三千三百萬元。原告本
      擬於九十一年十一月間偕同新必優公司主管針對該客戶說明專案執行方式及協
      商專案建置費用，惟因被告甲○○之侵害行為致新必優公司被迫取消原定計畫
      。以業界百分之十五至二十之獲利率計算，被告甲○○之侵害行為，造成新必
      優公司減少逾五百萬元之收入，並使原告減少專案獎勵金約三十五萬至四十萬
      元。又原告因工作需要，平均每二至三個月需前往美國及東南亞地區洽談商務
      或接受短期技術訓練，平均每次出差八至十天，因被告甲○○之侵害行為，致
      使原告不適宜長途飛行，以新必優公司國外差旅補助規定計算，原告至今減少
      之差旅津貼約八萬至十萬元。另業務績效為原告升遷、調薪與年終獎金核發之
      重要依據，原告因被告甲○○之侵害行為致無法達成新必優公司所訂之年度業
      績目標，原告估計至今減少薪資調整與年終獎金約十三萬至十六萬元。上述總
      計原告減少之收入至少已有五十六萬至六十六萬元之譜，原告僅訴請被告連帶
      給付慰撫金五十萬元，絕非被告所言之漫天開價或口頭空言。
參、證據：提出影本統一發票、診斷證明書、計程車專用收據、員工在職證明書、各
    類所得扣繳暨免扣繳憑單、畢業證書、勞工保險卡、土地所有權狀、建築改良物
    所有權狀、汽車新領牌照登記書、汽車停車場清潔維護費、原告學經歷簡介、學
    位證書、請假紀錄、復健治療看診單、復健治療卡、正本員工休假紀錄證明各一
    件、醫療費用收據十二件、免用發票收據二件、股票五張、聯邦銀行授信明細查
    詢單三件、社區管理費存根二件為證。
乙、被告方面：
Ａ、被告甲○○部分：
壹、聲明：駁回原告之訴。
貳、陳述：原告主張醫療費用之金額與其所提出之單據不符，由敏盛醫院回覆本院函
    文中表示原告之傷勢並無後遺症。原告於事發後僅向新必優公司請過四天病假，
    其餘原告以有薪之年休假來休養，並未受有薪資損害，且其請假與被告甲○○之
    侵權行為無因果關係，另原告所請求之慰撫金過高。被告甲○○學歷為高中畢業
    、育有一子，名下無財產。
Ｂ、被告統一速達公司部分：
壹、聲明：
（一）駁回原告之訴。
（二）如為不利被告統一速達公司之判決，被告統一速達公司願供擔保免為假執行。
貳、陳述：
一、原告所請求之醫藥費用中之診斷書費部分，並非被告甲○○之侵權行為所直接造
　  成，應不得向被告請求賠償。又請求損害賠償須以實際受有損害為前提，原告於
    事發後僅向新必優公司請過四天病假，其餘均以有薪之年休假來休養，並未實際
    受有薪資之損害，且其請假與被告甲○○之侵權行為無因果關係，則原告請求被
    告賠償其一個月之薪資即屬無據。
二、依原告交予被告統一速達公司之診斷證明書所載，原告之病名為頸椎扭傷，並未
    有原告所稱之頭部暈眩、手指麻痺腫脹之情形。被告統一速達公司於系爭交通事
    故發生後，立即派員至現場處理，並曾詢問原告是否需要協助，惟原告未表示意
    見即自行驅車離去，被告統一速達公司並無原告所稱漠視傷患之情。被告統一速
    達公司於事後多次連絡原告協商和解事宜，惟原告堅持要求被告支付不合理之巨
    額賠償，致無法達成和解。原告以「以免其配偶即訴外人曾詩嵐承受過度之身體
    負荷」云云，為其請求慰撫金之依據，惟訴外人曾詩嵐就系爭交通事故已對被告
    訴請賠償，業由本院以九十二年度訴字第一四０三號收案審理中，應不得再於本
    案中重複請求。原告並以「經敏盛醫院神經外科部門多次診治，至今仍未痊癒，
    被告應負則賠償後續因複診所需之醫療復健、交通接駁、與薪資損失等費用」據
    為其請求精神慰撫金之理由，惟醫療復健、交通接駁、與薪資損失等原告均已列
    為財產上損害向被告請求，則原告應不得復以此等損害作為請求其非財產上損害
    賠償之依據。
參、證據：提出影本照片二件、銷貨維修單、統一發票、醫療費用收據、診斷證明書
    、統一速達公司損益表、資產負債表、綜合所得稅各類所得資料清單各一件為證
    。
丙、本院依職權調閱本院九十二年度桃交簡第八一號刑事卷宗，並向敏盛綜合醫院函
    查原告因系爭傷害所需之復原期間、相關醫療病歷資料及支出費用金額。
    理    由
一、本件原告主張被告甲○○為被告統一速達公司之司機，於九十一年十月二十八日
    下午七時許，駕駛被告統一速達公司車號三Ｋ─九六五號營業大貨車，沿國道中
    山高速公路由北往南行駛，行經南下路段四十七點七公里處，竟疏未注意車前狀
    況而追撞前方由原告所駕駛並搭載原告配偶曾詩嵐之車號八Ｇ─三六五三號自用
    小客車，致原告之前揭車輛尾部受損，並造成原告受有頸部扭傷、背部挫傷、頸
    椎異常彎曲等傷害，業經本院桃園簡易庭以九十二年度桃交簡字第八一號刑事簡
    易判決判處被告甲○○業務過失傷害罪有罪確定在案。而原告因前開傷害共支出
    醫療費用四千二百八十二元，並受有一個薪資六萬五千元之損害，又於系爭受損
    車輛送修期間，搭計程車前往敏盛醫院治療及至特易購購物中心採買，共支出七
    百四十元之交通費，另原告因系爭傷害出現頭部暈眩、頸背酸痛、手指痲痹腫脹
    等不適，影響原告正常工作與家庭生活，且被告毫無和解誠意，益增原告精神上
    之痛苦，併請求被告連帶賠償五十萬元之精神慰撫金，為此原告爰依侵權行為法
    律關係提起本件訴訟等語。
二、被告甲○○則辯稱原告主張之醫療費用金額與其提出之單據不符，且敏盛醫院之
    回函表示原告之傷勢並無後遺症，原告受傷後僅向新必優公司請四天病假，其餘
    均以原告之有薪年休假來休養，與本件侵權行為自無因果關係，故原告並未受有
    薪資損害，另原告請求之慰撫金過高等語。被告統一速達公司則以系爭醫療費用
    之診斷書費部分，並非被告甲○○之侵權行為所直接造成，不得請求被告賠償，
    又原告僅向新必優公司請四天病假，故其請求被告賠償一個月之薪資即屬無據。
    而依系爭診斷證明書所載，原告僅有頸椎扭傷，並未有其所稱之頭部暈眩、手指
    痲痹腫脹之情形，又曾詩嵐已另案訴請被告賠償，且原告已將其所需之醫療復健
    、交通費用及薪資損失等項請求被告賠償，自均不得作為其請求系爭慰撫金之依
    據等語資為抗辯。
三、原告主張被告甲○○為被告統一速達公司之司機，於九十一年十月二十八日下午
    七時許，駕駛被告統一速達公司車號三Ｋ─九六五號營業大貨車，沿國道中山高
    速公路由北往南行駛，行經南下路段四十七點七公里處，因疏未注意車前狀況自
    後追撞前方由原告所駕駛並搭載原告配偶曾詩嵐之車號八Ｇ─三六五三號自用小
    客車，致原告之前揭車輛尾部受損，並造成原告受有頸部扭傷、背部挫傷之傷害
    ，並經本院桃園簡易庭以九十二年度桃交簡字第八一號刑事簡易判決判處被告甲
    ○○業務過失傷害有罪確定在案。而原告於系爭受損車輛送修期間，搭計程車前
    往敏盛醫院治療及至特易購購物中心採買，共支出七百四十元之交通費之事實，
    業據原告提出診斷證明書、計程車專用收據各一件、免用發票收據二件為證，核
    屬相符，且為被告所不爭執，復經本院依職權調閱本院九十二年度桃交簡字第八
    一號刑事卷證，及向敏盛醫院調閱原告因系爭傷害之相關病歷查對屬實，有敏盛
    醫院九十二年十月六日以九二敏醫字第二六一三號函所檢送之病歷資料在卷可稽
    ，自堪信原告此部分之主張為真實。至原告主張其因系爭車禍另受有頸椎異常彎
    曲、頸背酸痛、手指痲痹腫脹之傷害乙節，則為統一速達公司所否認，原告復未
    舉證以實其說，且敏盛醫院所檢送之原告病歷資料及原告提出之診斷證明書所載
    ，亦未顯示原告因本件車禍受有頸椎異常彎曲之傷害，是原告此部分之主張自無
    可採。
四、按因故意或過失，不法侵害他人之權利者，負損害賠償責任。又受僱人因執行職
    務，不法侵害他人之權利者，由僱用人與行為人連帶負損害賠償責任。民法第一
    百八十四條第一項前段及第一百八十八條第一項前段分別定有明文。而民法第一
    百八十八條第一項所稱之受僱人，係以事實上之僱用關係為標準（最高法院四十
    五年度台上字第一五九九號判例參照），凡客觀上使用他人為服勞務者，均為僱
    用人，不以有僱用契約之存在為僱用人負責之條件，且所謂執行職務亦不以受指
    示執行之職務為限，倘在外觀上，受僱人之行為，依一般情形觀之，得認為係執
    行職務者，即屬相當。經查被告甲○○既為被告統一速達公司之司機，且於駕駛
    被告統一速達公司所有之系爭營業大貨車行進途中自後追撞原告，足證被告甲○
    ○於車禍當時應係執行其所受被告統一速達公司指示之職務。又被告甲○○為參
    與道路交通之人，於系爭車禍發生當時並無不能注意之情狀，竟違反駕駛汽車應
    注意車前狀況及保持安全距離以隨時採取閃煞措施之義務，致自後追撞原告駕駛
    在前之系爭自小客車，並造成原告受有頸部扭傷之傷害，足認被告甲○○就系爭
    車禍之發生應有過失，且被告甲○○之過失行為與原告身體受傷之結果間，顯有
    相當因果關係，自係不法侵害原告之身體權，而應負侵權行為責任。是堪認被告
    甲○○過失傷害原告之行為係為執行其受被告統一速達公司指派之職務所生，參
    照前開規定及說明，原告主張被告應連帶負本件損害賠償責任，要屬有據。
五、又按不法侵害他人之身體或健康者，對於被害人因此喪失或減少勞動能力，或增
    加生活上之需要時，應負損害賠償責任，民法第一百九十三條第一項亦有明文。
    被告對於原告既應負連帶侵權行為責任，則對於原告因系爭傷害所喪失或減少之
    勞動能力或增加其他生活上之需要而支出金錢之財產權損害，自應負損害賠償責
    任。原告又主張其因被告甲○○之侵權行為，共支出七百四十元之交通費及醫療
    費用四千二百八十二元，且自九十一年十月二十九日起受有一個月六萬五千元之
    薪資損害之情，其中除系爭交通費用外，雖均為被告所否認，被告甲○○抗辯：
    系爭醫療費用金額與原告提出之單據不符云云，被告統一速達公司則辯稱：系爭
    診斷書費部分，原告不得向被告請求云云，且被告均另辯稱：原告僅向新必優公
    司請四天病假，原告主張其受有一個月之薪資損害不實云云。惟查：
（一）依原告提出之醫療費用收據所載，原告因本件車禍傷害就醫，就診察費、掛號
      費、藥事服務費、放射檢查費、診斷書費及全民健康保險部分負擔，共支出四
      千三百三十一元，有原告提出之醫療費用收據十二張存卷可參，且被告亦不爭
      執系爭醫療費用收據之真實性，則扣除其中診斷書費一百三十元後，原告尚支
      出四千二百零一元之醫療費用。又經本院依職權向敏盛醫院函查原告因本件傷
      害支出之醫療費用數額，據敏盛醫院表示原告自費部分共支出四千四百七十元
      ，亦有敏盛醫院前開回函所檢送之醫療費用表一件附卷可參，則扣除系爭一百
      三十元之診斷書費，原告仍支出四千三百四十元之醫療費用，足見原告主張其
      因本件傷害而支出四千二百八十二元之醫療費用乙節，應屬可採，被告前開抗
      辯均不足為原告主張之系爭醫療費用金額不實之認定，自不可採。而原告所支
      出之系爭醫療費用均係為系爭傷害所支出之診察費、掛號費、藥事服務費、放
      射檢查費及全民健康保險部分負擔，亦有前開醫療費用收據及醫療費用表等件
      足憑，核均屬治療上之必要費用，原告自得請求被告連帶賠償，是原告請求被
      告連帶賠償四千二百八十二元之醫療費用，同屬有據。
（二）又查原告於九十一年十月二十八日因頸部扭傷、背部挫傷至敏盛醫院急診就醫
      ，共經十二次門診治療，其中主治醫師賈蔚認原告所需復原期間及是否有後遺
      症產生，須定期於神經外科追蹤一段時間後，再依病患病情發展做客觀判斷，
      另一主治醫師鄭王武則認復原期間因受傷力道而不同，原告所需之復原期間為
      二至六個月，目前無後遺症，原告前往該院接受治療期間宜以汽車載之，不宜
      騎摩托車，避免頸椎震動等情，業經本院依職權向敏盛醫院函詢屬實，亦有該
      院前函所附之覆稿二件附卷可證，足見原告於復原期間往來醫院及其他場所以
      計程車代步，核屬因醫療行為所必要致增加生活上需要之支出。又原告因系爭
      車禍造成其所有系爭自小客車修復期間共支出七百四十元之交通費乙節，既為
      被告所不爭執，則原告請求被告連帶賠償此部分之損害，自亦有據。
（三）再查原告因本件傷害休養共向新必優公司申請四日之病假及十八日之年休假乙
      節，亦據原告提出員工休假紀錄證明、請假紀錄各一件為證，並均為被告所不
      爭執，足見原告因本件傷害實際上不能工作之期間僅有二十二日，則原告主張
      其因系爭傷害在該段期間內喪失勞動能力，致不能工作乙節，亦為可採。至敏
      盛醫院前開回函雖認原告需要二個月至六個月之復原期間等語，既與原告實際
      上不能工作之期間不符，足見前開回函有關原告復原期間之認定應僅包括原告
      回復工作能力後，進行後續復健醫療所需期間，是尚難以敏盛醫院前開回函即
      認原告不能工作之期間長達二至六個月，是原告主張其喪失勞動能力期間超過
      二十二日部分，並無可採。復查原告於系爭喪失工作能力期間雖有以請年休假
      之方式，而未造成該期間薪資之損失，惟系爭年休假本屬原告在新必優公司所
      得享有之勞動權利，並非為減輕被告之本件損害賠償責任而生，設若原告未因
      本件車禍受傷而需休養，原告本得自由安排運用系爭年休假期間，或用於渡假
      ，或用於工作領取不休假獎金，不致將之挪為休養之用，是原告以請年休假之
      方式作為其休養期間，難認未因此受有該期間之薪資損失，被告抗辯原告請年
      休假期間並無薪資損失云云，顯將原告應得之年休假薪資利益作為減輕被告之
      本件賠償責任，自不可採。而原告於新必優公司每月薪資為六萬五千元乙節，
      有原告提出之員工在職證明書、各類所得扣繳暨免扣繳憑單各一件在卷可按，
      且均為被告所不爭執，則原告每日之薪資應為二千一百六十七元（小數點以下
      四捨五入），依此計算，原告於系爭喪失勞動能力二十二日期間，共受有四萬
      七千六百七十四元之薪資損失，是原告請求被告連帶賠償四萬七千六百七十四
      元之薪資損失亦屬有據，超過此數額部分，則不可採。
六、另按不法侵害他人之身體、健康、名譽、自由、信用、隱私、貞操，或不法侵害
    其他人格法益而情節重大者，被害人雖非財產上之損害，亦得請求賠償相當之金
    額。民法第一百九十五條第一項前段亦有明文。原告又主張其因本件車禍傷害，
    影響正常工作及家庭生活，另被告毫無和解誠意，增加其精神上之痛苦，又不忍
    其妻曾詩嵐所受之痛苦，且原告未來仍可能發生醫療復健、交通接駁及薪資上之
    損失，故被告應連帶賠償五十萬元之精神慰撫金乙節，則均為被告所否認，被告
    甲○○抗辯：原告之傷勢並無後遺症，其請求之慰撫金過高等語；被告統一速達
    公司辯稱：曾詩嵐已另案請求被告賠償，且原告已經其所需之醫療復健、交通費
    用及薪資損失等項請求被告賠償，自均不得作為系爭慰撫金之依據等語。經查原
    告因本件車禍所受之頸部扭傷、背部挫傷之傷害，先後十二次至敏盛醫院治療，
    現仍在敏盛醫院進行復健治療中等情，有敏盛醫院檢送之病歷資料、醫療費用表
    等件及原告提出之復健治療看診單、復健治療卡各一件在卷可稽，且均為被告所
    不爭執，足見前開傷害必然造成原告日常生活起居產生一定程度之影響，其身體
    及精神上自感痛苦，是原告請求被告連帶賠償精神上之慰撫金，同屬有據。至原
    告主張其另受有頸椎異常彎曲、頸背酸痛、手指痲痹腫脹之傷害乙節並不可採，
    已如前述，又損害賠償原則乃針對不同權利主張個別獨立存在，則原告之妻曾詩
    嵐雖同因系爭車禍受傷，原告擔心曾詩嵐之傷勢尚非其因本件侵權行為所直接發
    生之損害。另原告主張其因系爭傷害而受有減少專案獎勵金約三十五萬元至四十
    萬元、差旅津貼約八萬元至十萬元、薪資調整及年終獎金約十三萬元至十六萬元
    ，共至少五十六萬元至六十六萬元云云，惟原告因系爭傷害僅共請假二十二天，
    其中十八天更以年休假之方式為之，已如前述，顯見原告並未因系爭傷害休養造
    成其工作上未能領取任何獎金、津貼或薪資調整之不利益，縱原告有其主張之前
    開損害屬實，亦僅屬原告得請求被告賠償之財產上損害之項目，自難以之作為其
    本件精神上損害賠償請求之依據。是原告以其另受有頸椎異常彎曲、頸部酸痛、
    手指痲痹腫脹之傷害及擔心曾詩嵐所受之痛苦，並受有前開獎金、津貼、薪資之
    不利益等情，作為其本件損害賠償之請求云云，並不可採，被告統一速達公司此
    部分之抗辯為屬有據。再查原告畢業於私立大同工學院，已婚，於車禍發生當時
    及現在均擔任新必優公司技術顧問一職，月薪六萬五千元，擁有桃園縣蘆竹鄉一
    間第六樓之房地及汽車一輛，並持有新必優公司股票五千股共五萬元，現仍有貸
    款二百三十二萬七千九百五十五元；被告甲○○則為振聲高中畢業，已婚，育有
    一子，名下並無財產，在九十一年度之綜合所得為二十九萬七千五百三十七元；
    被告統一速達公司於九十一年度之收入淨額為三億六千七百零八萬六千一百元，
    資產總計為八億六千五百二十四萬六千八百三十八元等情，業據兩造各自陳述在
    卷，並有原告提出之員工在職證明書、各類所得扣繳暨免扣繳憑單、畢業證書、
    勞工保險卡、土地所有權狀、建築改良物所有權狀、汽車新領牌照登記書、原告
    學經歷簡介、學位證書、股票五張、聯邦銀行授信明細查詢單三件，及被告統一
    速達公司提出之公司損益表、資產負債表、綜合所得稅各類所得資料清單各一件
    在卷足憑，且均為兩造所不爭執，是本院審酌造成本件車禍之原因、兩造之身分
    、地位、經濟能力、原告所受之傷害、其身體及精神上痛苦及被告迄未與原告達
    成和解等一切情狀，認原告請求被告連帶賠償之慰撫金以二十萬元為相當，其超
    過此部分之請求，尚屬過高並無可採。
七、綜上所述，原告因被告甲○○之過失傷害行為得請求被告連帶賠償損害之金額，
    為醫療費用四千二百八十二元、交通費用七百四十元、薪資損失四萬七千六百七
    十四元及精神慰撫金二十萬元，共二十五萬二千六百九十六元。從而原告依據侵
    權行為之法律關係，請求被告連帶給付二十五萬二千六百九十六元，及自附帶民
    事起訴狀繕本送達之翌日即九十二年四月十七日起至清償日止，按年息百分之五
    計付法定遲延利息，洵屬正當，應予准許；其逾此部分之請求，為無理由，不應
    准許。
八、本判決原告勝訴部分所命之給付在五十萬元以下，本院爰依職權宣告假執行，原
    告就該部分假執行之聲請尚無必要，被告就該部分陳明願供擔保，聲請宣告免為
    假執行，合於法律之規定，爰酌定相當之擔保金額併准許之；至原告其餘假執行
    之聲請，因訴之駁回而失所依附，應併予駁回之。
九、本件事證已臻明確，兩造其餘攻擊防禦方法及舉證，核與判決結果無影響，爰不
    一一論述，附此敘明。
據上論結，本件原告之訴，為一部有理由，一部無理由，依民事訴訟法第七十九條、
第八十五條第二項、第三百八十九條第一項第五款、第三百九十二條，判決如主文。
中　　　華　　　民　　　國　　九十三　　年　　　一　　　月　　 十九 　　日
                                臺灣桃園地方法院民事第二庭
~B法　　　官　林雯娟
右為正本係照原本作成
如對本判決上訴，須於判決送達後廿日內向本院提出上訴狀
中　　　華　　　民　　　國　　九十三　　年　　　一　　　月　　　八　　　日
~B法院書記官　林韡婷
